【裁判字號】    89,毒抗,294
【裁判日期】    890425
【裁判案由】    聲請強制戒治
【裁判全文】
臺灣高等法院臺中分院刑事裁定                  八十九年度毒抗字第二九四號
    抗  告  人  臺灣臺中地方法院檢察署檢察官
    被      告  甲○○
右抗告人因聲請強制戒治案件，不服臺灣臺中地方法院中華民國八十九年二月二十九
日裁定（八十九年度毒聲更字第三號），提起抗告，本院裁定如左：
    主      文
抗告駁回。
    理      由
一、按三犯以上施用毒品之罪者，不適用應先將被告送觀察勒戒之規定，而應由檢察
    官聲請法院裁定先令入戒治處所施以強制戒治，毒品危害防制條例第二十條第三
    項定有明文。查本件被告甲○○於民國（下同）八十八年一月二十六日曾因施用
    第二級毒品安非他命，經檢察官向原審法院聲請裁定送觀察勒戒後，認無繼續施
    用毒品傾向，檢察官於同年二月十一日釋放被告，並於同年四月八日以八十八年
    度偵字第三○三○號為不起訴處分。被告於前開時間自勒戒處所釋放後，自同年
    三月間起至同年四月七日止，連續施用第二級毒品安非他命之事實，亦經檢察官
    向原審法院聲請裁定送觀察勒戒後，認無繼續施用毒品傾向，於同年四月二十三
    日以八十八年度偵字第九二八三號為不起訴處分，有上開二案號之不起訴處分書
    各一份在卷可稽。被告於第二次不起訴處分後復自同年四月二十四日起至同年六
    月二十一日止，連續施用第一級毒品海洛因之行為，顯係三犯施用毒品之罪，此
    部分業經原審於八十八年六月二十二日以八十八年度毒聲字第三六一八號依毒品
    危害防制條例第二十條第三項之規定裁定令入戒治處所施以強制戒治一年，亦有
    上開案號之刑事裁定一份附卷足按，是本件原審以被告自八十八年四月二十四日
    起至同年六月二十一日止之施用第一級毒品行為，既經原審八十八年度毒聲字第
    三六一八號刑事裁定令入戒治處所施以強制戒治，檢察官復以同一事實重覆為本
    件之聲請，認檢察官之聲請為無理由，而予以裁定駁回，經核於法並無違誤。檢
    察官抗告意旨雖認被告第二次施用毒品之犯行係在第一次犯行偵查終結前為之，
    與毒品危害防制條例第二十條第三項所提出「五年內再犯」之情形不符，難認前
    二次不起訴處分之行為已二犯云云。但查檢察官不起訴處分之效力並無擴張性，
    是第一次不起訴處分僅指被告於八十八年一月二十六日之施用毒品行為，第二次
    不起訴處分係指被告於同年三月間起至同年四月七日止之施用毒品行為，第一次
    不起訴處分之效力並不及於被告第二次（八十八年三月間起至同年四月七日）施
    用毒品之行為，二次分屬不同之不起訴處分之行為，是被告自八十八年四月二十
    四日起自同年六月二十一日之施用毒品行為，核屬被告之三犯施用毒品行為無訛
    。另檢察官縱就上開原審八十八年度毒聲字第三六一八號刑事裁定聲請最高法院
    檢察署檢察總長提起非常上訴中，但在經最高法院撤銷原確定裁定之前，並不影
    響本院法律之判斷。檢察官抗告意旨執上開理由指摘原裁定不當，非有理由，應
    予駁回。
二、據上論斷，應依刑事訴訟法第四百十二條，裁定如主文。
中      華      民      國    八十九      年      四      月   二十五   日
                                  臺灣高等法院臺中分院刑事第八庭
                                        審判長法  官  羅  得  村
                                              法  官  林  輝  煌
                                              法  官  劉  榮  服
右正本證明與原本無異。
不得再抗告。
                                              書記官  林  玉  惠
中      華      民      國    八十九      年      四      月   二十六   日
                                                                        Ａ


司法院資訊處製作；財團法人民間司法改革基金會備份。
